【裁判字號】    90,易,74
【裁判日期】    900306
【裁判案由】    毀損
【裁判全文】
臺灣屏東地方法院刑事判決                              九十年度易字第七四號
    公  訴  人  臺灣屏東地方法院檢察署檢察官
    被      告  甲○○
右列被告因毀損案件，經檢察官聲請簡易判決處刑（八十九年度偵字第四六八六號）
，本院潮州簡易庭認不宜以簡易判決處刑，應適用通常程序審判，本院判決如左：
    主  文
甲○○損壞他人之玻璃，足以生損害於他人，處拘役參拾日，如易科罰金以參佰元折
算壹日。
    事  實
一、甲○○於民國八十九年七月十六日，駕駛其所有之車牌號碼ＴＢ－１００６號自
    小客車，由北往南行駛於省道台二十六線上，因乙○○所駕駛之車牌號碼ＦＺ－
    ７４１號營業大客車在其後方鳴按喇叭，甲○○遂心生不悅，而於同日十七時十
    分許，在屏東縣省道台二十六線南下車道保力橋南端處，基於毀損之犯意，以手
    將乙○○所駕駛之上開車輛之駕駛座旁玻璃拍打破裂，而致令不堪使用，足生損
    害於上開營業大客車之所有人中南汽車客運股份有限公司。
二、案經中南汽車客運股份有限公司訴由屏東縣警察局恆春分局報請台灣屏東地方法
    院檢察署檢察官聲請簡易判決處刑，本院潮州簡易庭認不宜以簡易判決處刑，由
    本院適用通常程序審判。
    理  由
一、訊據被告甲○○固不諱言以手因大力拍擊致將乙○○所駕駛之上開車輛之駕駛座
    旁玻璃拍打破裂之事實，惟辯稱：伊以為乙○○係朋友而無意中打破的云云。惟
    查右揭事實，業據告訴代理人乙○○迭於警偵訊中指述歷歷，並有照片四幀在卷
    可憑，而被告於警訊中亦不諱言係因行車糾紛而上前欲與乙○○理論，參以上揭
    駕駛座旁玻璃苟非以猛力拍擊，當無破裂之可能，被告具毀損之故意自堪認定，
    又上揭玻璃係位於駕駛座旁，其既因被告之拍擊而呈破裂之情狀，自已失其所原
    應具有之擋風透視之功能，應堪認已不堪使用，綜上所述，被告所辯要不可採，
    其犯行堪以認定。
二、核被告所為，係犯刑法第三百五十四條之毀損罪。查被告行為後，刑法第四十一
    條於九十年一月十日修正公布，並自同年月十二日生效，本件被告所犯最重本刑
    為二年以下有期徒刑之罪，舊法未較有利於被告，自應依刑法第二條第一項前段
    規定，適用修正後刑法第四十一條之規定為易科罰金之諭知。審酌被告犯罪之動
    機、目的、手段、對被害人之損害尚屬輕微，惟犯罪後猶飾詞諉過，未與告訴人
    達成和解等一切情狀，量處如主文所示之刑。
據上論斷，應依刑事訴訟法第二百九十九條第一項前段、第四百五十二條，刑法第二
條第一項前段、第三百五十四條、第四十一條第一項前段、罰金罰鍰提高標準條例第
一條前段、第二條，判決如主文。
本案經檢察官陳新君到庭執行職務。
中      華      民      國      九十      年      三    月      六      日
                                      臺灣屏東地方法院刑事第一庭
                                          法  官    郭書豪
右正本證明與原本無異。
對於本判決如有不服應於收受送達後十日內向本院提出上訴書狀上訴於台灣高等法院
高雄分院並按他造當事人之人數附具繕本。
                                          書記官    潘豐益
中      華      民      國      九十      年      三    月      六      日
附錄法條：
刑法第三百五十四條：毀棄、損壞前二條以外之他人之物，或致令不堪用，足以生損
公眾或他人者，處二年以下有期徒刑、拘役或五百元以下罰金。


司法院資訊處製作；財團法人民間司法改革基金會備份。
